【裁判字號】    97,交聲,2259
【裁判日期】    970905
【裁判案由】    違反道路交通管理處罰條例聲明異議
【裁判全文】
臺灣臺北地方法院交通事件裁定        97年度交聲字第2259號
受 處分 人  甲○○
原處分機關  臺北市交通事件裁決所
上列受處分人因違反道路交通管理處罰條例案件，對於臺北市交
通事件裁決所民國97年8月4日所為之處分（原處分案號：北市裁
罰字第裁22-AEW883139號），聲明異議，本院裁定如下：
    主  文
異議駁回。
    理  由
一、按汽車駕駛人，駕駛汽車行經行人穿越道有行人穿越時，不
    暫停讓行人先行通過者，處新臺幣（下同）1200元以上3600
    元以下罰鍰，道路交通管理處罰條例（下稱條例）第44條第
    2 項定有明文。次按條例所稱之「車輛」，係指在道路上以
    原動機行駛之汽車（包括機器腳踏車）或以人力、獸力行駛
    之車輛，條例第3條第8款定有明文。
二、本件受處分人劉宗漢騎乘車號 CPR-530號重型機車，於民國
    97年7月5日15時35分在台北市○○○路○段244巷口，因未禮
    讓行人，經臺北市政府警察局中正第二分局思源路派出所（
    下稱舉發機關）警員攔停，以受處分人有違反條例第44條第
    2 項規定之行為當場掣單舉發。受處分人向原處分機關提出
    申訴，經原處分機關函請舉發機關調查結果，仍認受處分人
    確有上揭違規行為，原處分機關乃依條例第44條第2 項及違
    反道路交通管理事件統一裁罰基準表等規定，於97年8月4日
    裁處罰鍰1200元。
三、異議意旨略以：受處分人固坦承確於上開時、地，行經該路
    口為警攔停，惟否認有未禮讓行人，辯稱當時係因待轉至對
    向車道，故行經該畫有枕木紋之人行穿越道，而渠於穿越時
    距當時之行人，尚隔有1個通道，因此提出異議等語。
四、經查：
  (一)本件受處分人確有於上揭時、地，為警攔停之事實，惟以
      前詞置辯。然據舉發機關函覆表示，舉發員警目睹受處分
      人行近該路口未禮讓行人，始上前攔停舉發，此有舉發機
      關97年7月31日北市警中正二分交字第09730884400號函在
      卷可稽。受處分人雖陳稱，行駛當時距穿越之行人尚有一
      定之距離，然由此可證，受處分人穿越路口當時確有行人
      行走於行人穿越道。
  (二)再者，該行人穿越道上畫有枕木紋，路中央並設有禁止車
      輛穿越之水泥柱，故該設有枕木紋行人穿越道線，乃利行
      人穿越，而該缺口亦非用於汽車迴轉使用之迴轉路口，車
      輛均禁止行駛其上，受處分人自陳當時係穿越該行人穿越
      道至對向車道，其旁亦有行人在上行走，此難謂未與行人
      爭道。
  (三)末按，交通警察掣單舉發違反條例所列之違規事實，係公
      務員基於職務上之權力，依法就特定具體事件，所為之具
      公法上效果之單方行政行為，基於公務員為公法上行為具
      有公信力原則，該行政行為應被推定為真正，進而其據以
      依法處分之事實認定亦為真正。受處分人亦無法舉出或請
      本院調查任何對其有利之證據，以使本院對受處分人違規
      事實產生任何合理之懷疑。況縱依受處分人所言，渠行駛
      於行人穿越道上，而又有行人在旁行走，自屬與行人爭道
      而未禮讓行人，從而，其異議尚不可採。本件事證明確，
      受處分人之違規行為足堪認定。
五、綜上所述，受處分人確有於上開時、地，騎車未禮讓行人之
    違規行為，原處分機關依條例第44條第2 項及違反道路交通
    管理事件統一裁罰基準表等規定，裁處受處分人罰鍰1200元
    ，核無不合。本件受處分人之異議為無理由，應予駁回。
六、依道路交通案件處理辦法第19條，裁定如主文。
中    華    民    國    97    年    9     月    5     日
                  交通法庭法  官  呂政燁
以上正本證明與原本無異。
如不服本裁定應於送達後5日內向本院提出抗告狀。
                          書記官  呂欣穎
中    華    民    國    97    年    9     月    5     日


司法院資訊處製作；財團法人民間司法改革基金會備份。
